【裁判字號】    89,易,3045
【裁判日期】    890914
【裁判案由】    賭博
【裁判全文】
臺灣板橋地方法院刑事判決                        八十九年度易字第三四五號
    公  訴  人  臺灣板橋地方法院檢察署檢察官
    被      告  甲○○
右列被告因賭博案件，經檢察官提起公訴（八十九年度偵字第一三七三七號），本院
判決如左：
    主  文
甲○○共同連續意圖營利，聚眾賭博，累犯，處有期徒刑伍月，併科罰金貳萬元，有
期徒刑如易科罰金，罰金如易服勞役，均以佰元折算壹日。
扣案之六合彩簽賭總表壹張、簽單柒張、帳單張，均沒收。
    事  實
一、甲○○前因犯賭博罪，經本院於民國八十六年八月十五日，以八十六年度易字第
    五三五一號判決判處有期徒刑六月，並科罰金一萬元確定，於八十六年十月九日
    易科罰金及繳交罰金執行完畢，猶不知悔改。其與真實姓名年籍不詳而綽號「黑
    仔」之成年男子，共同意圖營利，並基於概括之犯意聯絡，自八十九年三月間某
    日起，提供其所經營位於臺北縣板橋市○○街六十一號旁之「金山檳榔攤」可供
    不特定人出入之公眾得自由出入場所，設置俗稱「六合彩」簽賭卡號碼，並以該
    處為賭博場所，聚集不特定之多數人簽選號碼賭博財物，並代轉簽賭金及簽單向
    「黑仔」下注。簽賭方式計分為「雙星」、「三星」、「四星」三種，有「０一
    」至「四七」共四十七個號碼供選擇，均採對賭方式，每簽一支「雙星」賭資為
    新台幣（下同）八十元，「三星」、「四星」之賭資每支均為七十元，約定每簽
    一支牌由甲○○抽頭一元，並核對每星期二、四當期之香港六合彩開獎之六組號
    碼或其重組號碼為準，多次聚集不特定多數人簽選下注，領取簽單為憑，凡賭客
    簽中「雙星」者可得五千二百元、簽中「三星」者可得五萬一千元、簽中「四星
    」者可得六十萬元，未簽中者，賭資即歸「黑仔」所有，並由「黑仔」自中獎優
    勢結果，從中牟取利潤。嗣於八十九年七月十八日下午三時二十分許，在上址經
    警當場查獲，扣得甲○○、「黑仔」二人所有，共同供犯罪用之六合彩簽賭總表
    一張、簽單七張、帳單三張。
二、案經臺北縣警察局報請臺灣板橋地方法院檢察署檢察官偵查起訴。
    理  由
一、右揭犯罪事實，業據被告甲○○迭於警訊、檢察官偵訊及本院審理時坦承不諱，
    且有六合彩簽賭總表一張、簽單七張、帳單七張扣案足稽，被告所為不利於己之
    自白核與事實相符，其犯行已臻明確，堪以認定。
二、查被告甲○○意圖營利，提供上開場所，聚眾賭博，且身兼決定勝負於偶然變數
    之賭徒身分，與其他簽賭者同在公眾得出入之場所對賭，核其所為，係犯刑法第
    二百六十六條第一項前段之普通賭博罪、第二百六十八條前段之意圖營利供給賭
    博場所罪及同條後段之意圖營利聚眾賭博罪。被告於各該期香港政府六合彩開獎
    前之多次供給賭博場所，聚眾賭博，或與賭徒對賭，均係基於一個賭博犯意之決
    定，達成其同一犯罪之各個舉動，應屬法律概念之一接續行為。被告先後經營多
    期，時間緊接，所犯構成要件亦復相同，顯係基於概括之犯意反覆為之，應依連
    續犯之規定論以一罪，並依法加重其刑。其一行為而觸犯上述三罪名，應依想像
    競合犯之例，從較重之意圖營利聚眾賭博罪處斷。公訴人雖未引用刑法第二百六
    十八條前段之意圖營利供給賭博場所罪，本院認為該部分與已起訴部分有想像競
    合之裁判上一罪之關係，為起訴效力所及，應併予審究。又被告與真實姓名年籍
    不詳而綽號為「黑仔」之成年男子間有犯意聯絡、行為分擔，為共同正犯。另被
    告前因犯賭博罪，經本院於八十六年八月十五日，以八十六年度易字第五三五一
    號判決判處有期徒刑六月，並科罰金一萬元確定，於八十六年十月九日易科罰金
    及繳交罰金執行完畢，此有臺灣高等法院檢察署刑案紀錄簡覆表附卷足憑，其於
    五年之內再犯有期徒刑以上之罪，為累犯，應依刑法第四十七條規定加重其刑。
    爰審酌被告經營六合彩賭博，危害社會經濟秩序，敗壞社會善良風俗甚鉅，暨其
    犯罪之動機、目的、手段、所得之利益及犯罪後之態度等一切情狀，量處如主文
    所示之刑，並諭知有期徒刑如易科罰金，罰金如易服勞役之折算標準，以資懲儆
    。至扣案之物，均為被告所有供犯罪所用之物，業據其供明在卷，並依刑法第三
    十八條第一項第二款之規定，宣告沒收之。
據上論斷，應依刑事訴訟法第二百九十九條第一項前段，刑法第二十八條、第五十六
條、第二百六十六條第一項、第二百六十八條、第五十五條、第四十七條、第四十一
條、第四十二條第二項、第三十八條第一項第二款，罰金罰鍰提高標準條例第一條前
段、第二條，判決如主文。
本案經檢察官蔡顯鑫到庭執行職務
中      華      民      國      八十九      年     九     月    十四    日
                                      臺灣板橋地方法院刑事第六庭
                                          法  官  侯  志  融
右正本證明與原本無異
如不服本判決應於送達後十日內向本院提出上訴狀
                                          書記官  陳  淑  芳
中      華      民      國      八十九      年     九     月    十九    日
附錄本案論罪科刑法條全文：
刑法第二百六十六條
在公共場所或公眾得出入之場所賭博財物者，處一千元以下罰金，但以供人暫時娛樂
之物為賭博者，不在此限。
當場賭博之器具與在賭檯或兌換籌碼處之財物，不問屬於犯人與否，沒收之。
刑法第二百六十八條
意圖營利，供給賭博場所或聚眾賭博者，處三年以下有期徒刑，得併科三千元以下罰
金。


司法院資訊處製作；財團法人民間司法改革基金會備份。
